【裁判字號】    97,上易,2580
【裁判日期】    971126
【裁判案由】    竊盜
【裁判全文】
臺灣高等法院刑事判決                97年度上易字第2580號
上  訴  人
即  被  告  甲○○
上列上訴人因竊盜案件，不服臺灣桃園地方法院97年度易字第19
5號，中華民國97年7月11日第一審判決（起訴案號：臺灣桃園地
方法院檢察署96年度偵字第11504 號），提起上訴，本院判決如
下：
    主  文
上訴駁回。
    犯罪事實及理由
一、本案經本院審理結果，認第一審以上訴人即被告甲○○犯刑
    法第321條第1項第3 款之攜帶兇器竊盜罪，判處有期徒刑六
    月，減為有期徒刑三月，並諭知易科罰金折算之標準為新台
    幣1000元折算一日，認事用法及量刑均無不當，應予維持，
    並引用第一審判決書記載之事實、證據及理由（如附件）。
二、被告上訴意旨略以：其僅與江衍朝在現場施用毒品，因手機
    掉在現場，才又回現場拿手機，查扣之破壞剪、切割器並非
    其所有，並無行竊犯行云云。
三、惟查：
  (一)被告於警詢及偵查中均未陳述至案發現場係要施用毒品，此
    據其於警詢供稱：江衍朝通知我到上述地止並未告知有何用
    意，而我一到現場就告訴他，我要去看醫生，因為我左手在
    家磨鋤頭時受傷，割傷手脕等語（見偵查卷第12頁），於偵
    查中供稱：我朋友江衍朝打電話叫我過去載東西，是要載一
    些鐵，我到該處之後，因為我手很痛，我叫他載我去看醫生
    ，我就離開各等語甚明（見偵查卷第51頁），茍被告前往案
    發現場係為施用毒品安非他命，何以竟未於警詢、偵查中供
    承？反於法院審理中始供承施用毒品？被告上開所辯顯係推
    諉之詞，不足採信。
  (二)按刑法第321條第1項第3 款之攜帶兇器竊盜罪，不以攜帶之
    兇器為被告所有始構成，是被告所辯查扣之破壞剪、切割器
    非其所有云云，並不影響其犯攜帶兇器竊盜罪之認定。
  (三)被告與共同被告江衍朝如何於案發現場一人於樓上切割東西
    及搬運東西或卸下，且案發三天前，現場並無查扣之工具等
    物等情，已據證人林金火於原審結證至明，而被告既自承前
    往載東西，且有至現場並遺留手機在現場，足認被告與江衍
    朝共同攜帶兇器竊盜犯行，況共同被告江衍朝對於原審所判
    處罪刑並未提起上訴，均足認被告所犯攜帶兇器竊盜之犯行
    事證明確，是證人林金火即無再傳喚之必要。
  (四)被告上訴意旨，仍執陳詞否認犯行，為無理由，應予駁回。
據上論結，應依刑事訴訟法第373條、第368條，判決如主文。
本案經檢察官陳玉珍到庭執行職務。
中    華    民    國    97    年    11    月    26    日
                  刑事第十庭    審判長法  官 楊炳禎
                                      法  官 陳博志
                                      法  官 李春地
以上正本證明與原本無異。
不得上訴。
                                      書記官 蘇秋
中    華    民    國    97    年    11    月    26    日
附錄本案論罪科刑法條全文
刑法第321條第1項第3款
犯竊盜罪而有左列情形之一者，處六月以上、五年以下有期徒刑
：
三、攜帶兇器而犯之者。


司法院資訊處製作；財團法人民間司法改革基金會備份。
